【裁判字號】    94,交上易,22
【裁判日期】    950221
【裁判案由】    過失傷害
【裁判全文】
臺灣高等法院花蓮分院刑事判決        94年度交上易字第22號
上  訴  人  臺灣花蓮地方法院檢察署檢察官
被      告  乙○○
選任辯護人  曾泰源律師
上列上訴人因過失傷害案件，不服臺灣花蓮地方法院94年度花交
易字第9號中華民國94年11月17日第一審判決（起訴案號：臺灣
花蓮地方法院檢察署94年度發查字第185號），提起上訴，本院
判決如下：
    主  文
原判決撤銷。
乙○○從事業務之人，因業務上過失傷害人，處拘役拾日，如
易科罰金以佰元折算壹日，緩刑貳年。
    事  實
一乙○○為內政部營建署太魯國家公園管理處 (下稱太管處)司
  機, 為從事業務之人，民國93年9月12日9時10分許，駕駛太管
  處之C O－9843號自小客車執行駕駛業務，行經花蓮縣秀林鄉
  ○○○○路173公里5百公尺彎道處，原應注意劃有中心分向限
  制線之路段，不得跨越中心分向限制限，且依當時情形，並無
  不能注意之情事，竟疏未注意而將其所駕車輛之左前輪跨在中
  心分向限制線上行駛，適有甲○○駕駛車號Ｍ9—3331號計程
  車由對向車道快速駛來，在經該急彎處因速度過快，轉彎不及
  ，致黃車左前車頭亦衝出分向限制限而撞及羅車之左前車輪、
  左前葉子板後方及左前車門之前方，造成甲○○受有右膝挫傷
  、左踝挫傷、兩手掌挫傷之傷害。乙○○於事後警方未發覺前
  ，主動報警自首而接受裁判。
二案經乙○○自首，並由甲○○訴由花蓮縣警察局新城分局報請
  台灣花蓮地方法院檢察署檢察官偵查起訴。
    理  由
一訊據被告乙○○坦承其為職業駕駛人，其駕駛上揭車輛，於行
  經上揭路段時與甲○○所駕計程發生碰撞之事實，惟否認伊有
  何過失，辯稱伊當時係行駛伊車道內，是甲○○駕車超越雙黃
  線（分向限制線）等語，然查：
  (一)本件兩車碰撞位置在急彎路段，撞擊後在中心分向限制線上
    留有細碎之撞擊後黃車前保險桿，下巴碎裂掉落之碎片，羅
    車左後輪壓在雙黃線之外線（即靠羅車行車方向之黃線）上
    ，且羅車左後輪停於現場散落之碎片之旁，黃車則左前車頭
    斜向並跨越雙黃線撞及羅車左前側，此有卷附照片（見偵查
    卷第八頁），再酌警繪現場圖亦顯示「撞擊散落物」係在
    雙黃線上（見警卷第2頁)此亦為被告於警訊中所不否認；由
    上開照片及現場圖顯示，肇事時羅車之左前輪應係行駛於雙
    線上，於遭黃車從羅車左前方撞擊後其前輪始位移離開雙黃
    線，並前行不到2公尺即停住，其車速甚慢，黃車則因車速
    過快，致撞擊羅車後車尾擺向路邊（靠山壁處），被告辯稱
    肇事時伊並未跨越雙黃線乙節，及告訴人所稱伊車亦未跨越
    雙黃線云云，經核即與上開跡證不符而均不能採信。
二依前揭照片雖顯示在來往兩車之車道道路各留有較大塊之黃車
  撞擊後之散落物，惟該2片散落物分散在雙方各自車道內，此
  應係強力撞擊後飛散而非兩車碰撞位置，再酌證人程佩珍於
  原審亦證稱當時黃煒所駕車輛車速很快等情，堪認本件告訴
  人所受之傷害與被告之過失行為有相當因果關係，告訴人自己
  過失責任遠大於被告。台灣省汽車行車事故鑑定委員會鑑定意
  見認過失責任全在被告，告訴人並無肇事原因乙節，經核即與
  上揭卷證資料不符而不能採信。
三末查被告雖又辯稱其左後車輪於肇事後停在雙黃線上，係因遭
  黃車強力撞擊致其後車身向左位移云云，然查被告所駕車輛為
  IS UZU休旅車，其車輛噸位遠高於告訴人之車輛，且告訴人車
  輛撞擊被告車輛之左前輪位置，依重力及慣性原理推論，當不
  致發生羅車後車身向左位移之情形，被告此部分辯解亦非可採
  ，附此敘明。
四綜上所述，被告犯行已堪認定；核被告所為，係犯刑法第284
  條第2項之罪。被告於犯罪未發覺到自行以電話報警處理接受
  裁判，此業據被告供明在卷，應依自首規定減輕其刑。本件原
  審為被告無罪之判決，經核尚有未當，公訴人上訴認被告應負
  過失責任，為有理由，因予撤銷改判。茲審酌本件被告過失責
  任尚輕，告訴人所受傷害又不重等一切情狀，爰依自首規定減
  輕其刑後量處拘役30日，並諭知如易科罰金之折算標準。被告
  前未曾受有期徒刑以上刑之宣告，有卷附前科調查表可稽，其
  經此刑之宣告後當知所警愓而無再犯之虞，因併予宣告緩刑2
  年，以資愓勵。
據上論斷，應依刑事訴訟法第369條第1項前段、第364條、第299
條第1項前段，刑法第284條第2項、第41條第1項、第62條、第74
條第1款，罰金罰鍰提高標準條例第1條前段，判決如主文。
本案經檢察官蔡國禎到庭執行職務。
中    華    民    國    95    年    2    月    21     日
                        刑事庭審判長法  官  謝志揚
                                    法  官  湯文章
                                    法  官  蔣有木
以上正本證明與原本無異。
本件不得上訴。
                                    書記官  陳萬山
中    華    民    國    95    年    2     月    21    日


司法院資訊處製作；財團法人民間司法改革基金會備份。
